【裁判字號】    99,抗,51
【裁判日期】    990126
【裁判案由】    停止執行
【裁判全文】
臺灣高等法院臺中分院民事裁定  99年度抗字第51號
抗  告  人  臺灣銀行股份有限公司
法定代理人  丁○○
訴訟代理人  甲○○
複代理人兼
送達代收人  乙○○
相  對  人  丙○○  彰化縣溪洲.
抗告人因與丙○○間停止執行事件，對於中華民國98年12月18日
臺灣彰化地方法院98年度聲字第485號號所為裁定提起抗告，本
院裁定如下：
    主  文
抗告駁回。
抗告程序費用由抗告人負擔。
    理  由
一、相對人於原法院聲請意旨略以：相對人因與抗告人間執行異
    議事件，已於民國（下同）98年11月6日向原法院提起第三
    人異議之訴在案，而本件執行標的一經拍賣移轉與得標人後
    ，勢難回復原狀，相對人願供擔保，聲請於前開第三人異議
    之訴判決確定前，停止原法院98年度司執字第15847號執行
    事件之強制執行程序等語。並經原法院裁定予以准許。
二、抗告人提起本件抗告意旨略以：相對人提起之異議之訴即原
    法院98年度訴字第1001號確認所有權不存在之訴，其訴之聲
    明第二項載以：「確認被告黃錦鐘就彰化縣埤頭鄉○○段18
    、19地號土地之全部路面AC（約130坪左右）之所有權全部
    不存在。」等語。惟依最高法院56年台上字第2346號判例及
    民法第811條規定意旨，本件執行標的即上開土地路面之AC
    ，已附合於該土地上，無單獨所有權存在，相對人自無據以
    爭執之餘地。又依相對人起訴狀中提出之出資證明估價單所
    示金額，顯低於上開土地於第一次拍賣程序之最低拍賣價格
    ，不符比例原則。原裁定逕准相對人供擔保後，停止全部執
    行程序，已對抗告人未能即時受償造成損害，為此提起本件
    抗告等語。
三、按強制執行法第15條所定第三人異議之訴，以排除執行標的
    物之強制執行為目的，故同條所謂強制執行程序終結，係指
    對於執行標的物之強制執行程序終結而言，對於執行標的物
    之強制執行程序如已終結，則雖因該執行標的物之賣得價金
    不足抵償執行名義所載債權之全部，致執行名義之強制執行
    程序尚未終結，第三人亦不得提起異議之訴，對於執行標的
    物之強制執行程序，進行至執行名義所載債權之全部或一部
    ，因對於執行標的物之強制執行達其目的時，始為終結，故
    執行標的物經拍賣終結而未將其賣得價金交付債權人時，對
    於該執行標的物之強制執行程序，不得謂已終結，第三人仍
    得提起異議之訴（司法院院字第2776號(一)解釋意旨參照）。
    另按，有提起異議之訴時，法院因必要情形，或依聲請定相
    當並確實之擔保，得為停止強制執行之裁定，強制執行第18
    條第2項定有明文。依此規定，只須當事人提起異議之訴，
    在該異議之訴確定前，法院如認有必要，得依職權為停止執
    行之裁定；其在當事人願供擔保，聲請停止強制執行時，法
    院亦非不得依其聲請，定相當並確實之擔保，為停止強制執
    行之裁定。至該異議之訴實體上有無理由，則非法院於裁定
    停止強制執行時應予審酌之事項（最高法院93年度台抗字第
    723號裁判意旨參照）。
四、經查，本件執行程序雖經拍賣終結，然尚未分配價金，業據
    原審調取原法院98年度司執字第15847號清償債務強制執行
    事件與98年度訴字第1001號第三人異議之訴等卷審核無誤，
    依上開說明，應認執行程序仍未終結，相對人得提起第三人
    異議之訴。而相對人提起異議之訴後，聲請停止本件執行程
    序，並陳明願供擔保，原法院參酌各級法院辦案期限實施要
    點，預估該第三人異議之訴審理期間約4年4個月，以年息百
    分之5計算相對人新臺幣（下同）6,926,666元之債權額，認
    由相對人供1,500,778元擔保抗告人延後受償之損害後，得
    予停止執行，於法並無不合。抗告人抗告意旨所稱各節，核
    屬該第三人異議之訴實體上有無理由之爭執，依上說明，非
    法院於裁定停止強制執行時所應審酌之事項。另抗告意旨所
    稱依相對人起訴狀中提出之出資證明估價單所示金額，顯低
    於上開土地於第一次拍賣程序之最低拍賣價格，不符比例原
    則云云，亦非法院是否准許裁定停止強制執行所應審酌。
五、綜上所述，原裁定認相對人為抗告人供擔保1,500,778元後
    ，得予停止原法院98年度司執字第15847號清償債務強制執
    行事件之強制執行程序，於法並無不合。從而，抗告意旨指
    摘原裁定不當，求予廢棄，為無理由，應予駁回。
六、據上論結，本件抗告為無理由， 爰依強制執行法第30條之1
    、民事訴訟法第495條之1第1項、第449條第1項、第95條、
    第78條，裁定如主文。
中    華    民    國    99    年    1     月    26    日
                民事第二庭    審判長法  官  邱森樟
                                    法  官  蔡秉宸
                                    法  官  翁芳靜
以上正本係照原本作成。
再為抗告應以適用法規顯有錯誤為理由。
如提起再抗告者應於裁定送達後10日內向本院提出抗告理由狀（
須按照他造人數附具繕本）並繳納抗告裁判費新臺幣1,000元，
同時委任律師或具有律師資格之關係人為代理人。
                                    書記官  粘銘環
中    華    民    國    99    年    1     月    26    日
                                                      Ｓ


司法院資訊處製作；財團法人民間司法改革基金會備份。
